臺灣高雄地方法院刑事判決　　　　　　　　　　　　九十二年度交訴字第一七四號
　　公　訴　人　臺灣高雄地方法院檢察署檢察官
　　被　　　告　丙○○
右列被告因業務過失致死案件，經檢察官提起公訴（九十二年度偵字第一八二三二號
），本院判決如左：
    主  文
丙○○從事業務之人過失致人於死，處有期徒刑壹年肆月；又駕駛動力交通工具肇事
，致人死亡而逃逸，處有期徒刑捌月。應執行有期徒刑壹年拾月。緩刑肆年。
    事  實
一、黃中安考領有職業聯結車駕駛執照，受僱於富強交通企業有限公司（下稱富強公
    司，設於臺南市○區○○路七七一巷一弄二號）擔任司機，平素以駕駛曳引車載
    送砂石為業，為從事駕駛業務之人，於民國九十二年九月一日上午十時三十分許
    ，駕駛車牌號碼九二九－ＧＬ營業貨運曳引車，附掛車牌號碼三Ｕ－七七號營業
    半拖車（下稱車斗），自高雄縣大樹鄉載運砂石後，沿高雄縣旗山鎮○○○○○
    道田寮往旗山方向（由西往東）行駛，途經該路段二十八．三公里劃有分向限制
    線之彎道下坡處，本應注意(一)駕駛汽車，應遵行道路交通標誌、標線、號誌之指
    示。再分向限制線，用以劃分路面成雙向車道，禁止車輛跨越行駛，並不得迴轉
    。(二)汽車在雙向二車道劃設有分向限制線之路段行駛時，不得駛入來車之車道內
    ，以避免危險之發生，而當時雖因下雨導致路面濕潤，惟日間自然光線，柏油路
    面無缺陷，亦無障礙物，視距良好，而依其智識能力復無不能注意之情事，詎乃
    疏於注意，未遵行前開路段劃設有雙黃線分向限制線之指示，而貿然駛入對向車
    道，適有鄧慶茂（考領有普通小型車駕駛執照）駕駛車牌號碼ＶＵ－０六五一號
    自用小客車沿上開路段旗山往田寮方向（由東往西）行駛而至，丙○○無法即時
    駛回遵行車道內，致其所駕駛之曳引車左後輪及左後車斗撞擊鄧慶茂駕駛之自用
    小客車左前車頭及左側車身，鄧慶茂駕駛之自用小客車遭撞擊後呈失控狀態，並
    由西向東往回滑行至距肇事地點一六四．九公尺遠之路邊電線桿後始停止，鄧慶
    茂因而受有顱內出血之傷害，而當場死亡。詎丙○○於肇事後，竟未下車察看或
    報警處理，亦未為必要之救護傷者措施，即基於駕車逃逸之犯意駛離現場而逃逸
    ，嗣經現場目擊之陳永順記下丙○○之車牌號碼後報警處理，因而循線查獲。
二、案經鄧慶茂之妻甲○○訴由高雄縣警局旗山分局報請臺灣高雄地方法院檢察署檢
    察官偵查起訴。
     理  由
一、本件被告丙○○所犯係死刑、無期徒刑、最輕本刑為三年以上有期徒刑以外之罪
    ，其於準備程序中就被訴事實為有罪之陳述，經法官告知簡式審判程序之旨，並
    聽取公訴人、被告之意見後，認為適宜由受命法官獨任進行簡式審判程序，依刑
    事訴訟法第二百七十三條之一第一項規定，裁定由受命法官獨任進行審判程序，
    合先敘明。
二、右揭事實，業據被告丙○○坦認不諱，並經證人即現場目擊之陳永順於警訊證述
    綦詳（九十二年九月一日警訊筆錄），並有高雄縣警察局道路交通事故調查報告
    表(一)(二)、現場圖、路交通事故現場蒐證照片附卷可稽。
三、按駕駛人駕駛汽車應遵守道路交通標誌、標線、號誌之指示，為道路交通安全規
    則第九十條所規定。再分向限制線，係用以劃分路面成雙向車道，禁止車輛跨越
    行駛，並不得迴轉；本標線為雙黃線，除交岔路口或允許車輛迴轉之路段外，均
    整段劃設之，亦為道路交通標誌標線號誌設置規則第一百六十五條第一項所規定
    。另汽車在雙向二車道劃有分向限制線之路段行駛時，不得駛入來車之車道內，
    復為道路交通安全規則第九十七條第二款所明文，此為一般汽車駕駛人所應注意
    並確實遵守之事項，被告考領有職業聯結車駕駛執照，此有被告之駕駛執照影本
    在卷可按在卷可證，被告對於上開規定應當知之甚詳，駕車時理應注意上述規定
    並確實遵守之。再依當時客觀情狀雖因下雨導致路面濕潤，惟日間自然光線，柏
    油路面無缺陷，亦無障礙物，視距良好等情，有高雄縣警察局道路交通事故調查
    報告表附卷足參，依被告之智識、能力並無不能注意之情事，詎疏未注意前開路
    段劃設有分向限制線，竟駛入來車道，發生本件車禍致使被害人因之受創死亡，
    其有過失，甚為明顯。而本件經檢察官送請臺灣省高屏澎區車輛行車事故鑑定委
    員會鑑定結果，亦同此認定，此有該委員會九十一年十一月七日高屏澎鑑字第九
    二一九０五號函及鑑定意見書在卷可參。又被害人因本件車禍致顱內出血而當場
    死亡，亦經臺灣高雄地方法院檢察署檢察官督同法醫師相驗屬實，製有勘驗筆錄
    、相驗屍體證明書、相驗屍體照片附卷足憑。則被告之過失行為與被害人之死亡
    結果間，具有相當因果關係，本件事證明確，被告之犯行洵堪認定。
四、被告考領有職業連結車駕駛執照，平時以駕駛曳引車載運砂石為業，係從事駕駛
    業務之人，肇事當時正載運砂石欲前往臺南，業據被告供明在卷，其正在執行業
    務甚明，核其所為，係犯刑法第二百七十六條第二項之業務過失致人於死罪、同
    法第一百八十五條之四之駕駛動力交通工具肇事，致人於死而逃逸罪。被告所犯
    上開二罪犯意各別，行為互殊，應分論併罰。爰審酌被告係因一時疏於注意致肇
    事致人於死，且犯後坦承犯行、態度良好，並已與被害人家屬達成和解，賠償被
    害人屬之損失，有和解書在卷足憑，及其過失程度等一切情狀，分別量處如主文
    所示之刑，並定其應執行刑。又被告前未曾受過有期徒刑以上刑之宣告，有臺灣
    高雄地方法院檢察署刑案資料查註紀錄表、臺灣高等法院被告全國前案紀錄表為
    憑，其係因一時疏虞致罹刑章，且犯後態度尚佳，且經此偵、審程序及刑之宣告
    當知所警愓，信無再犯之虞，本院認所宣告之刑以暫不執行為適當，併宣告緩刑
    四年，以啟自新，並觀後效。
據上論斷，應依刑事訴訟法第二百九十九條第一項前段、第二百七十三條之一第一項
，刑法第二百七十六條第二項、第一百八十五條之四、第五十一條第五款、第七十四
條第一款，罰金罰鍰提高標準條例第一條前段，判決如主文。
本案經檢察官乙○○到庭執行職務。
中      華      民      國      九十三      年      二    月    十九    日
                                  臺灣高雄地方法院交通法庭
                                      法  官  何秀燕
右正本證明與原本無異。
如不服本判決，應於判決送達後十日內，向本院提出上訴狀。
                                      書記官  顏平國
中    華    民    國      九十三      年      二      月      十九      日
